臺灣新竹地方法院簡易庭小額民事判決　九十三年度竹小字第一九七號
　　原　　　告　甲○○
　　被　　　告　乙○○
右當事人間損害賠償事件，本院於中華民國九十三年五月二十日言詞辯論終結，判決
如左：
    主      文
被告應給付原告新臺幣壹萬貳仟佰零壹元。
原告其餘之訴駁回。
訴訟費用新臺幣壹仟元由被告負擔。
本判決原告勝訴部分得假執行。
    事實及理由
一、原告訴之聲明：被告應給付原告新臺幣（下同）一萬八千零七十元。
二、事實摘要：
    原告起訴主張：原告於民國九十三年一月二十九日駕駛車號ＪＲ—八八０九號自
    小客車（下簡稱系爭汽車），行駛於中華路一段七八號巷口，遭被告駕駛之Ｔ八
    —九五八九號自小客車因闖紅燈違規迴轉撞擊，致令原告所有前揭汽車左前側受
    損，需支付修理費一萬八千零七十元。為此，依侵權行為之法律關係請求被告如
    數給付等語。被告未於言詞辯論期日到場，亦未提出書狀作何聲明或陳述。
三、法院之判斷：
    (一)原告主張於九十三年一月二十九日駕駛車號ＪＲ—八八０九號自小客車，行駛
      於中華路一段七八號巷口，遭被告駕駛之Ｔ八—九五八九號自小客車因闖紅燈
      違規迴轉撞擊，致令原告所有系爭汽車左前側受損，需支付修理費一萬八千零
      七十元等情，業據原告提出行車執照、太子汽車工業股份有限公司修護估價單
      各一紙、汽車受損照片一張附卷為憑，並有本院依職權向新竹市警察局第二分
      局調閱之本件車禍道路交通事故現場圖一張、道路交通事故調查報告表及談話
      記錄各二紙及現場照片六張在卷可稽。而被告經合法通知未於言詞辯論期日到
      場，亦未以書狀為何聲明陳述供本院審酌，自堪信原告上開主張為真實。
    (二)按汽車行駛至交岔路口，其行進、轉彎，應遵守燈光號誌或交通警察之指示；
      汽車迴車時，應暫停並顯示左轉燈光或手勢，看清無來往車輛，並注意行人通
      過，始得迴轉，道路交通安全規則第一百零二條第一項第一款、第一百零六條
      第五款分別定有明文。被告於上開時地，於行進方向之燈光號誌為紅燈時，貿
      然迴轉，且未注意依綠燈指示通行之原告所駕駛汽車，致撞擊系爭汽車；而依
      當時天候雖係雨天，然光線為日間自然光線，視距良好，路面鋪設柏油、無缺
      陷、無障礙物等情況，號誌動作亦屬正常，有道路交通事故調查報告表二紙在
      卷可考，被告顯無不能注意之情事，竟疏未注意而肇事，則被告對於本件車禍
      之發生有過失，且其過失行為與系爭汽車之毀損有相當之因果關係乙節，要堪
      採認。又經臺灣省竹苗區車輛行車事故鑑定委員會鑑定結果，亦認被告駕駛自
      小客車未依號誌行駛為肇事原因，原告駕駛自小客車措手不及無肇事因素，有
      鑑定意見書一份在卷可考。從而，系爭汽車係因被告之過失致毀損，至為明確
      。
    (三)次按因故意或過失，不法侵害他人之權利者，負損害賠償責任；不法毀損他人
      之物者，被害人得請求賠償其物因毀損所減少之價額，民法第一百八十四條第
      一項前段、第一百九十六條分別定有明文。又不法毀損他人之物者，依前開民
      法第一百九十六條規定，應向被害人賠償其物因毀損所減少之價額，並非賠償
      修理其物所實際支出之修理費，故物被不法毀損後，僅須其物之價額減少，即
      須賠償其所減少之價額。至其物有無修理及其修理費有無實際支出均在所不問
      （最高法院七十二年度台上字第三七九二號判決參照）。本件被告因過失撞毀
      系爭汽車已如前述，其侵權行為與系爭汽車之損壞間有相當因果關係，則依侵
      權行為之法律關係，被告自應就系爭汽車修復費用對原告負損害賠償之責。查
      原告主張系爭汽車因遭被告撞毀，共需支付汽車修復費用一萬八千零七十元，
      其中零件費用為六千四百一十元、修車工資一萬一千六百六十元之情，有太子
      汽車工業股份有限公司修護估價單一紙在卷可考。觀之前開估價單修復項目，
      均位於系爭汽車左、前方，尚堪認屬修復上之必要，故原告主張之汽車修復項
      目，亦屬可取。然修復費用應以必要者為限，其修理材料以新品換舊品，應予
      折舊（最高法院七十七年度第九次民事庭會議決議(一)參照）。依前所述，系爭
      汽車修復費用中，零件費用為六千四百一十元部分，既均屬更換零件之費用，
      其以新零件更換零件，就舊零件折舊部分即非屬必要費用，自應予以扣除。至
      扣除標準，依行政院（七九）財字第○六七○號、臺（四五）財字第一四八○
      號令公布之固定資產耐用年數表及固定資產折舊率表，採定率遞減法計算其折
      舊，而系爭汽車為八十二年十一月十一日出廠，有行車執照一紙在卷為憑，至
      九十三年一月二十九日發生本件車禍，已出廠十年三月（未滿一月以一月計）
      ，則系爭汽車更新零件折舊後金額應為六百四十一元（計算方式詳如附表），
      加計原告已支出修復該車之工資一萬一千六百六十元，合計被告應賠償修復該
      車之必要費用為一萬二千三百零一元（11660+641=12301），為有理由，應予
      准許。
四、綜上所述，本件原告依侵權行為之法律關係，請求被告給付一萬二千三百零一元
    ，為有理由，應予准許，逾此部分之請求為無理由，應予駁回。
五、本件係小額訴訟判決，就原告勝訴部分，依職權宣告假執行，並於裁判時確定其
    訴訟費用額。
六、據上論結，本件原告之訴為一部有理由，一部無理由，依民事訴訟法第四百三十
    六條之二十三、第四百三十六條第二項、第三百八十五條第一項、第七十九條、
    第四百三十六條之十九第一項、第四百三十六條之十二第一項、第四百三十六條
    之二十，判決如主文。
中　　　華　　　民　　　國　　九十三　　年　　　五　　　月　　三十一　　日
                              臺灣新竹地方法院新竹簡易庭
~B法　　　官　鄭子俊
右為正本，係照原本作成。
如對本判決上訴，非以違背法令為理由，不得為之，且須於判決送達後二十日內向院
提出上訴狀（須按他造當事人之人數附繕本）。
~B法院書記官　林美足
中　　　華　　　民　　　國　　九十三　　年　　　五　　　月　　三十一　　日
附表
┌────────────────────────────┬──────┐
│車牌號碼ＪＲ—八八０九號自用小客車更新零件費用折舊之計算│備註：元以下│
│                                                        │四捨五入    │
├──────┬─────────────────────┼──────┤
│第一年折舊  │6410x0.369=2365                           │            │
├──────┼─────────────────────┼──────┤
│第二年折舊  │（0000-0000）x0.369=1493                  │            │
├──────┼─────────────────────┼──────┤
│第三年折舊  │（0000-0000-0000）x0.369=942              │            │
├──────┼─────────────────────┼──────┤
│第四年折舊  │（0000-0000-0000-942）x0.369=594          │            │
├──────┼─────────────────────┼──────┤
│第五年折舊  │（0000-0000-0000-000-000）x0.369=375      │超過五年部分│
│            │                                          │不予折舊    │
├──────┼─────────────────────┼──────┤
│時價亦即折舊│0000-0000-0000-000-000-375＝641           │            │
│後之金額    │                                          │            │
└──────┴─────────────────────┴──────┘
